臺灣高等法院臺中分院刑事判決　　　　　　　　　　九十三年度上易字第六三八號
　　上　訴　人
　　即　被　告　甲○○
　　選任辯護人　李仲景律師
右上訴人，因被告傷害等案件，不服臺灣臺中地方法院九十二年度易字第一八九四號
，中華民國九十三年三月二十四日第一審判決（起訴案號：臺灣臺中地方法院檢察署
九十二年度偵字第二八０一號）提起上訴，本院判決如左：
    主　　  文
原判決關於甲○○部分撤銷。
甲○○連續損壞他人之汽車車窗玻璃、鈑金、烤漆，足以生損害於他人，處有期徒刑
肆月，如易科罰金以參佰元折算壹日。
    事  　　實
一、甲○○於民國（下同）八十八年間，因出賣磁磚貨款問題，與丙○○發生糾紛，
    甲○○竟基於毀損之概括犯意，連續於附表一所示之時間，至丙○○位於臺中縣
    太平市○○路三○三號居住處所，以附表一所示方法，毀損如附表一所示之物品
    。嗣於九十一年九月七日凌晨三時二十八分許，甲○○騎乘其妻吳淑貞所有車牌
    號碼ＳＯＦ─四八九號機車，前往丙○○位於臺中縣太平市○○路三０三號居住
    處所，持方形水泥塊朝丙○○之子廖偉材所有車牌號碼Ｘ六─七三三八號自小客
    車丟擲，致該車右後車頂及引擎蓋凹陷而損壞該車之鈑金、烤漆，足以生損害於
    廖偉材，甲○○於丟擲後隨即騎乘機車逃離現場（即附表一編號４部分），惟其
    毀損自小客車之行為，遭丙○○、廖偉材父子所僱用保全人員李銘煌（業經臺灣
    臺中地方法院檢察署檢察官為不起訴處分）發現後，即駕車尾隨甲○○所騎乘機
    車，並在臺中市○○○○街與三賢街口將甲○○攔下，李銘煌即打電話通知丙○
    ○、廖偉材，丙○○父子隨後即騎乘機車趕抵現場並與甲○○展開談判，嗣丙○
    ○、廖偉材二人，因認廖偉材及其家人所有自小客車停於前開住處，自八十八年
    間起即陸續遭人破壞之犯罪行為人即係甲○○而要求其賠償，遭甲○○拒絕，雙
    方發生衝突，丙○○與廖偉材竟基於共同傷害人身體之故意，分持木棍或徒手毆
    打甲○○，致甲○○受有左上腹部三處擦傷七公分乘０．五公分、七公分乘０．
    五公分、七公分乘０．五公分等，甲○○遭傷害後即乘隙逃離，嗣丙○○、廖偉
    材報警，經警前往臺中縣太平市○○路三０三號處理時，扣得方形水泥塊一個。
二、案經廖偉材訴由臺灣臺中地方法院檢察署檢察官偵查起訴。
    理　　  由
一、訊據上訴人即被告（下稱被告）甲○○，對於上開犯行，供承在卷，並於原審時
    坦承有於右揭所示時地，持方形水泥塊至被告丙○○、廖偉材位於臺中縣太平市
    ○○路三○三號之居住處丟擲之情節，惟矢口否認有何毀損之犯行，並先後辯稱
    ：其出賣予丙○○磁磚之貨款，丙○○未依約給付，其是要丟丙○○住處門口外
    之磁磚，並無毀損汽車云云。惟查：
(一)右揭犯罪事實，業據告訴人廖偉材指訴綦詳、並有現場圖一紙、汽車損壞照片六
    張、行車執照一紙（參見偵查卷二七、三三、五九、六十、三六頁），被告丟擲
    水泥塊之照片十六張、車窗損壞照片、修理車窗之收據四張、汽車鈑金烤漆收據
    一紙（參見原審卷一六０、一六一、一二三至一二九、九九、九九之一、一０一
    、一０二、一０六、一一０頁）、監視錄影帶二捲、ＶＣＤ一張在卷可證，並有
    原審勘驗告訴人廖偉材所提出被告甲○○於附表一所示時間丟擲水泥塊時遭監視
    攝錄之錄影帶、ＶＣＤ等之如附表二編號、、、所示勘驗筆錄在卷可稽
    （參見原審卷一四六至一五一頁），參酌被告於原審、本院審理時均坦承前開勘
    驗錄影帶、ＶＣＤ之畫面內丟擲水泥塊之人為被告沒錯等語（參見原審卷一四八
    、一五○、一五一頁，本院卷二六頁）。準此，被告甲○○前開犯行，已極明確
    ，要堪認定。
(二)被告雖於原審時辯稱：其賣予丙○○之磁磚貨款，丙○○未依約給付，其是要丟
    丙○○住處門口外之磁磚，並無毀損汽車云云，惟查，被告先於原審準備程序對
    於九十一年九月七日凌晨三時二十八分許，持方形水泥塊丟擲告訴人廖偉材所有
    車牌號碼Ｘ六－七三三八號之自小客車致該車右後車頂及引擎蓋凹陷損壞等情，
    坦承不諱（參見原審卷十六頁），嗣於告訴人廖偉材主張被告甲○○係連續毀損
    ，並非僅起訴書所載之一次，並提出監視錄影帶、ＶＣＤ請求勘驗，經原審勘驗
    後，隨即改稱監視錄影帶、ＶＣＤ其丟擲石塊之畫面，均係要丟丙○○住處門口
    外之磁磚云云（參見原審卷一四八、一五○、一五一、一五一頁），其所述前後
    ，顯有不一致之情事。又依原審勘驗九十一年七月一日凌晨三時五十四分、同年
    七月三日凌晨二時十一分許之ＶＣＤ的結果（即附表二編號、），被告丟擲
    水泥塊，停放於巷口之汽車尾燈，隨即開始閃爍，顯見該車已遭水泥塊擊中，致
    啟動該車防盜設備，而使汽車尾燈開始閃爍，足見被告甲○○係朝告訴人廖偉材
    所有之前開自小客車丟擲無訛。況且，告訴人廖偉材及本案傷害之被告丙○○，
    於原審時均陳稱：伊住屋處外磁磚並無遭人毀損等語（參見原審卷一五六頁，原
    判決誤載為一五八頁），是被告前開所辯：持水泥塊丟擲住屋外磁磚云云，顯難
    採信，而被告於本院審理時，亦坦認有上開四次毀損之犯行在卷，從而，被告甲
    ○○之毀損行為，使告訴人廖偉材須花費金錢修復汽車，足認受有損害，是被告
    上開毀損犯行，應堪認定，自應依法論科。
二、核被告所為，係犯刑法第三百五十四條之毀損器物罪。被告先後四次毀損犯行，
    時間緊接，所犯罪名相同，顯係基於概括犯意反覆為之，為連續犯，依刑法第五
    十六條之規定以一罪論，並加重其刑。公訴人雖僅就被告於九十一年九月七日凌
    晨三時二十八分之損壞告訴人廖偉材所有車牌號碼Ｘ六─七三三八號自小客車右
    後車頂及引擎蓋器物之犯行提起公訴，惟被告甲○○其餘損壞器物犯行（即附表
    一編號１、２、３部分），與業據起訴經判決有罪部分有連續犯之裁判上之一罪
    關係，為起訴效力所及，本院自應一併審理。原審經審理結果，認被告罪證明確
    ，予以論科，固非無見，但查，犯罪科刑應審酌被告犯罪之一切情狀，為刑法第
    五十七條所明定，被告雖堪認有上開毀損犯行，且造成被害人不堪其擾之擔心，
    然被害人所受損害尚非重大，汽車亦堪使用，此有修理之收據及相片在卷可稽，
    而被告犯罪動機，亦認其有債權未收回，並非毫無根據，則原審遽量處被告有期
    徒刑六月，自有失入之違誤。被告提起上訴，以涉有毆打被告犯行之被告丙○○
    等人，僅被判處拘役三十日，主張原判決對被告之量刑不相當，固非有理由，然
    主張原判決就其之量刑過重，非無理由，原判決亦有上開可議，即屬無可維持，
    應由本院就被告部分撤銷改判。爰審酌被告因與被告丙○○發生買賣磁磚之貨款
    糾紛，不思循正當法律途徑解決民事糾紛，反以連續於深夜持水泥塊，丟擲告訴
    人廖偉材之汽車，致該車之玻璃、鈑金、烤漆等遭損壞，並使廖家每晚陷於汽車
    是否將再遭毀損的恐懼之中長達逾三月之久，進而擴大雙方嫌隙，且對社會秩序
    之危害甚鉅，惡性非輕，暨其犯罪之目的、手段、所生之危害及犯罪後度等一切
    情狀，量處如主文第二項所示之刑，並諭知易科罰金之折算標準，以示懲儆。又
    扣案之水泥塊一個，雖為被告甲○○供本件犯罪所用之物，惟無證據足認係被告
    甲○○所有，亦非屬必須沒收之物，爰不予宣告沒收，併此敘明。
三、告訴人廖偉材另指稱被告有於八十九年十一月九日凌晨四時二十三分許之毀損罪
    嫌（即附表二編號所示），惟此部分與前開論罪科刑部份已相距一年六月有餘
    ，其時間非屬緊接，亦無客觀證據可憑，難認有何連續犯裁判上一罪關係，此部
    分復未經起訴，法院無從就此部分為審理，併此敘明。
據上論斷，應依刑事訴訟法第三百六十九條第一項前段、第三百六十四條、第二百九
十九條第一項前段，刑法第五十六條、第三百五十四條、第四十一條第一項前段，罰
金罰鍰提高標準條例第一條前段、第二條，判決如主文。
本案經檢察官乙○○到庭執行職務
中      華      民      國    九十三    年      七      月      二十    日
                                臺灣高等法院臺中分院刑事第二庭
                                      審判長法  官  羅  禮  政
                                            法  官  陳  欣  安
                                            法  官  蔡  聰  明
右正本證明與原本無異。
不得上訴。
    書記官  郭  振  祥
中      華      民      國      九十三   年       七      月    二十一  日
刑法第三百五十四條：
毀棄、損壞前二條以外之他人之物或致令不堪用，足以生損害於公眾或他人者，處二
年以下有期徒刑、拘役或五百元以下罰金。
 附表一：
┌──┬─────┬────┬─────────────────────┐
│編號│犯罪時間  │犯罪地點│  犯  罪  方  法                          │
├──┼─────┼────┼─────────────────────┤
│ １ │九十一年  │台中縣  │被告李平忠於前開時間頭戴安全帽，騎乘機車至│
│    │五月三十  │太平市  │前開地點，以水泥塊往廖偉材所有車牌號碼Ｘ6 │
│    │日凌晨三  │振福路  │─7338號自小客車丟擲，造成該自小客車後車窗│
│    │時三十九  │三０三  │玻璃全毀。                                │
│    │分。      │號前    │                                          │
├──┼─────┼────┼─────────────────────┤
│ ２ │九十一年  │台中縣  │被告李平忠於前開時間頭戴安全帽，騎乘機車至│
│    │七月一日  │太平市  │前開地點，從機車上取出水泥塊，坐在機車上往│
│    │凌晨三時  │振福路  │廖偉材所有車牌號碼 X6-7338號自小客車丟擲，│
│    │五十四分  │三０三  │造成該自小客車後車窗玻璃全毀，嗣後騎乘機車│
│    │。        │號前    │離去。                                    │
├──┼─────┼────┼─────────────────────┤
│ ３ │九十一年  │台中縣  │被告李平忠於前開時間頭戴安全帽，騎乘機車至│
│    │七月三日  │太平市  │前開地點，右手從機車上取出水泥塊，坐在機車│
│    │凌晨二時  │振福路  │上往廖偉材所有車牌號碼 X6-7338號自小客車丟│
│    │十一分。  │三０三  │擲，復跑到十字路口斑馬線丟擲水泥塊，造成該│
│    │          │號前    │自小客車後車窗玻璃毀損，嗣後騎乘機車離去。│
├──┼─────┼────┼─────────────────────┤
│ ４ │九十一年  │台中縣  │被告李平忠於前開時間頭戴安全帽，騎乘機車至│
│    │九月七日  │太平市  │前開地點，右手持方形水泥塊往廖偉材所有車牌│
│    │凌晨三時  │振福路  │ X6-7338號自小客車丟擲，造成該自小客車右後│
│    │二十分。  │三０三  │車頂及引擎蓋之鈑金、烤漆毀損，嗣後即騎機車│
│    │          │號前    │離去。                                    │
└──┴─────┴────┴─────────────────────┘
附表二：
錄影帶勘驗結果：
八十九年十一月九日凌晨四時二十三分二秒，有一名男子騎機車進入畫面，七秒時
  車子停下來，從腳踏板處取出一物，往畫面左側住屋處丟擲，於十二秒時坐上機車
  騎走。
八十九年十一月二十五日凌晨二時四十七分０秒至同時四十八分四十五秒，畫面中
  間下方有一機車停放該處，左側中間有一部汽車後車廂，路上均無其他機車行駛經
  過或有人丟擲物品之畫面。
九十一年五月三十日凌晨三時三十九分十八秒至二十一秒，有一名男子頭戴安全帽
  騎乘機車從畫面上方左側騎至畫面右側，同時三十一秒一名頭戴安全帽男子從畫面
  上方右側跑出，手中持一物丟擲，於三十三秒從畫面上方右側消失。
九十一年七月一日凌晨三時五十四分五秒至十秒，有一名男子騎乘機車，頭戴安全
  帽從畫面左上方騎至畫面右下方，十秒時停車，該男子未下車，右手從機車上取出
  一物，十二秒時往畫面左下角汽車停放處丟擲，十三秒時汽車後車燈開始閃爍。畫
  面切換後，於十八秒時，該名男子騎乘機車往畫面十字路口左方離去。
九十一年七月三日凌晨二時十一分二十秒至二十四秒，有一名男子騎乘機車，頭戴
  安全帽從畫面左上方騎至畫面右下方，二十五秒時停車，該男子未下車，右手從機
  車上取出一物，二十六、七秒時往畫面左下角汽車停放處丟擲，二十八秒時汽車後
  車燈開始閃爍。畫面切換後，於三十八秒，該名男子跑至十字路口斑馬線，於四十
  三秒至四十五秒間丟擲物品，之後返回機車處騎乘離去。
勘驗筆錄之勘驗結果略以：如九十二年十二月三十一日被告丙○○所提之刑事陳報
  狀附表編號十五之六張翻印照片。
                                                                    Ｉ
